# Nube de palabras
Las nubes de palabras nos permiten visualizar la frecuencia con la que se repite, para poder graficar este tipo de gráficos se necesita dos variables, una que representa las "palabras" y  la otra variable que representa su "frecuencia". Dentro del análisis de datos con R existen paquetes que guardan este tipo de datos.

## Librerias necesarias

```{r, message=FALSE, warning=FALSE}
library(janeaustenr)
library(tidytext)
library(dplyr)
library(stringr)
library(wordcloud)
```

## Preparación de los datos
```{r, message=FALSE, warning=FALSE}
books <- austen_books() %>%
    group_by(book) %>%
    mutate(linenumber = row_number(),
           chapter = cumsum(str_detect(text,regex("^chapter [\\divxlc]",ignore_case =TRUE)))) %>%
    ungroup()

data("stop_words")
books_words <- books %>%
    unnest_tokens(word, text) %>% anti_join(stop_words)

```

## Nube de letras

```{r, message=FALSE, warning=FALSE, out.width="50%", out.height="50%", fig.align='center'}

books_words %>%
  count(word, sort = TRUE) %>%
  with(wordcloud(word, n, max.words = 100))

```

